臺灣彰化地方法院刑事判決            100年度簡上字第128號
上  訴  人  臺灣彰化地方法院檢察署檢察官
上  訴  人
即  被  告  曹昌舜
上列上訴人等因被告傷害案件，不服本院100年度簡字第1111號
，中華民國100年6月10日第一審簡易判決（聲請簡易判決處刑案
號：臺灣彰化地方法院檢察署100年度偵字第174號），提起上訴
，本院管轄第二審合議庭判決如下︰
    主  文
上訴均駁回。
    事實及理由
一、本案經本院審理結果，認第一審判決認事用法及量刑均無不
    當，應予維持，除犯罪事實部分，檢察官聲請簡易判決處刑
    書犯罪事實欄一第2 行「曹昌杞」後補充「自認曹昌舜積欠
    其新臺幣（下同）5 萬元及黃金五兩，乃」、第5 行刪除「
    新臺幣（下同）」外，並引用第一審判決書記載之事實、證
    據及理由（如附件）。
二、本件上訴意旨：
（一）上訴人即被告曹昌舜上訴意旨略以：伊並沒有欠告訴人曹
      昌杞錢，當天是告訴人至醫院找伊，伊與告訴人有發生爭
      執，因為伊對告訴人說伊沒有跟他拿5 萬元，過程中伊可
      能有動手打到告訴人的臉，伊有推開告訴人，告訴人有跌
      倒，伊對於原判決認定之犯罪事實不爭執，伊上訴是希望
      法院可以從輕量刑等語。
（二）上訴人即檢察官上訴意旨略以：被告曹昌舜與告訴人曹昌
      杞係兄弟，前因債務糾紛而生有嫌隙，事發當日告訴人前
      往被告所任職之宏仁醫院向被告催討債務，被告卻不顧兄
      弟情誼，毆打年逾60歲之告訴人，且事後不知悔改，惟原
      審僅判處拘役40日，判處之刑度過輕，難收懲警之效，因
      之請求本檢察官上訴等語。
三、按關於刑之量定，係實體法上賦予法院得為自由裁量之事項
    ，茍已斟酌刑法第57條各款所列情狀，而未逾越法定刑度，
    或濫用其權限，即不得任意指摘為違法，最高法院72年台上
    字第6696號、75年台上字第7033號判例均可參照。且在同一
    犯罪事實與情節，如別無其他加重或減輕之原因，下級審法
    院量定之刑，亦無過重或失輕之不當情形，則上級審法院對
    下級審法院之職權行使，原則上應予尊重（最高法院85年度
    台上字第2446號判決參照）。本件原審以被告所犯刑法第27
    7 條第1 項傷害罪行事證明確，並審酌被告之犯罪動機、手
    段、所生損害及犯後態度等一切情狀，依其職權行使，於法
    定刑度內量處被告拘役40日，並諭知得易科罰金之折算標準
    ，難謂原審有何違法失當之處，揆諸上旨，本院自當予以尊
    重，是被告以原審量刑太重為由上訴，及檢察官依告訴人之
    請求以原審量刑過輕為由上訴，均為無理由，應予駁回。
據上論斷，應依刑事訴訟法第455 條之1 第1 項、第3 項、第37
3 條、第368 條，判決如主文。
本件經檢察官賴政安到庭執行職務。
中    華    民    國   100    年    10    月    18    日
                  刑事第六庭      審判長法官  葛永輝
                                  法      官  黃齡玉
                                  法      官  黃玉琪
以上正本證明與原本無異。
本件不得上訴。
中    華    民    國   100    年    10    月    18    日
                                  書  記  官  林玟君